臺灣高等法院刑事裁定
111年度抗字第1504號
抗  告  人  
即  被  告  曾○睿  （即林明耀之繼承人）    

法定代理人  曾○豪  （真實姓名、住所均詳卷）
            林○妤  （真實姓名、住所均詳卷）  

上列抗告人因刑事附帶民事訴訟承受訴訟事件，不服臺灣士林地
方法院中華民國111年8月24日裁定（111年度交附民字第81號）
，提起抗告，本院裁定如下：
    主  文
原裁定撤銷，發回臺灣士林地方法院。 
    理  由
一、原裁定意旨略以：本案原告黃澄鋒因被告林明耀涉犯過失傷
    害案件（原審案號：111年度交易字第101號），於原審審理
    中對被告林明耀提起附帶民事訴訟，惟被告林明耀嗣於訴訟
    繫屬中之民國111年7月23日死亡，其繼承人即抗告人曾○睿
    未拋棄繼承，有林明耀之個人基本資料查詢結果、臺灣新北
    地方法院家事法庭111年8月10日新北院賢家科字第11100008
    81號函、新北○○○○○○○○111年8月15日新北重戶字第11157785
    39號函及所附三親等戶籍資料存卷可考。又被告林明耀之繼
    承人即抗告人既迄未為承受訴訟之聲明，為利於本件訴訟程
    序之進行，爰依職權裁定命抗告人為被告林明耀之承受訴訟
    人，續行訴訟程序。
二、抗告意旨略以：抗告人年僅6歲，且已於法定期間內辦理拋
    棄繼承，請撤銷原裁定，更為適當裁定。
三、按當事人死亡者，訴訟程序在有繼承人、遺產管理人或其他
    依法令應續行訴訟之人承受其訴訟以前當然停止；又第168
    條至第172條及前條所定之承受訴訟人，於得為承受時，應
    即為承受之聲明。他造當事人，亦得聲明承受訴訟；聲明承
    受訴訟，應提出書狀於受訴法院，由法院送達於他造；當事
    人不聲明承受訴訟時，法院亦得依職權，以裁定命其續行訴
    訟。民事訴訟法第168條、第175條、第176條、第178條分別
    定有明文。而上開民事訴訟法關於訴訟程序之停止，於附帶
    民事訴訟準用之。
四、經查：原審以抗告人為被告林明耀之繼承人而裁定命抗告人
    承受訴訟人固非無據，惟於原審裁定後，抗告人業於拋棄繼
    承之法定期間內即111年9月1日向臺灣新北地方法院聲請拋
    棄繼承，有其所提之臺灣新北地方法院111年重家聲字第557
    號拋棄繼承事件之繳款收據在卷可按，則抗告人是否仍為被
    告林明耀之繼承人而得承受訴訟即有疑義。原審未及審酌上
    開情事，所為裁定是否適法，非無再行斟酌之餘地。抗告意
    旨執此提起抗告，指摘原裁定不當，為有理由，且為兼顧當
    事人之審級利益，應由本院撤銷原裁定，並發回原法院，更
    為適當之處理。
據上論斷，應依刑事訴訟法第413條前段，裁定如主文。 
中　　華　　民　　國　　111 　年　　9 　　月　　30　　日
     　　　　　　 刑事第十六庭  審判長法　官  劉嶽承
                                      法　官  古瑞君
                                      法　官  廖紋妤
以上正本證明與原本無異。
不得抗告。
                                      書記官  江珮菱
中　　華　　民　　國　　111 　年　　10　　月　　3 　　日